# 融资租赁中银行利率发生变化如何处理？

提问人：wcber 时间：2011-11-21 15:57:00
我现在遇到的问题如下： 融资租赁合同中列明国家利率变化时，租金按同比例调整， 2011 年国家调整了两次银行贷款利率，融资租赁公司向我们下发了租金调整通知书。我想请教各位大侠，对于调整的这一部分租金，我是列入或有租金呢，还是调整长期应付款和未确认融资费用，并重新计算内含利率？ 谢谢

回答人：chenyiwei
不是或有租金。应当是后者（调整长期应付款和未确认融资费用，并重新计算内含利率）。